臺灣彰化地方法院刑事判決　　　　　　　　　　　　　九十四年度訴字第一四號
　　公　訴　人　臺灣彰化地方法院檢察署檢察官
　　被　　　告　甲○○
右列被告因違反毒品危害防制條例案件，經檢察官提起公訴（九十三年度毒偵字第三
七○四號號、第四五○三號、第四五二五號），本院依刑事訴訟法第二百七十三條之
一第一項之規定，裁定改用簡式審判程序判決如左：
    主  文
甲○○連續施用第壹級毒品，累犯，處有期徒刑壹年貳月，扣案之海洛因貳包（合計
淨重零點肆壹公克，另有包裝袋貳個）沒收銷燬之；又連續施用第貳級毒品，累犯，
處有期徒刑陸月；主刑部分，應執行有期徒刑壹年陸月。
    事  實
一、甲○○前因施用毒品案件，經本院裁定送觀察、勒戒後，認無繼續施用毒品之傾
    向而於民國八十八年二月十二日釋放後，由台灣彰化地方法院檢察署檢察官於同
    日，以八十八年度偵字第一四二一號不起訴處分確定。復因施用毒品案件，另經
    本院裁定送觀察、勒戒後，因認為有繼續施用之傾向，除由本院依聲請另裁定將
    之送強制戒治外，並由臺灣彰化地方法院檢察署檢察官依法對其提起公訴，嗣先
    於八十九年十二月十四日令其入所執行強制戒治，後因戒治成效良好，經評定認
    為無繼續戒治之必要，另由本院以裁定停止強制戒治，並宣告其所餘戒治期間付
    保護管束，而起訴之部分，則經本院以於九十年四月三十日，以九十年度訴字第
    三一一號判決判處應執行有期徒刑十月確定。後甲○○又於前述停止戒治交付保
    護束期間內（此時上開有期徒刑亦尚未執行）再次施用毒品，除經本院依聲請裁
    定撤銷其停止戒治並再次令其入所執行強制戒治外，並另經本院於九十一年三月
    十二日，以九十一年訴字第六五號判決判處應執行有期徒刑一年確定，嗣於九十
    一年二月十三日其強制戒治執行完畢出所後，即於同日入監執行上開有期徒刑，
    二案接續執行至九十二年六月六日即因縮短刑期假釋而出監，後於九十二年十一
    月十日因假釋期滿未經撤銷而以徒刑執行完畢論。惟其仍不知悔改，復基於施用
    第一級毒品海洛因之概括犯意，自九十三年九月二十八日起，至同年十一月二十
    一日止，在其位於彰化縣埤頭鄉○○村○○路二九八號之住所處內及彰化縣二林
    鎮某路旁車上等地，以將海洛因摻入香煙後點燃吸食及將海洛因以水稀釋後置入
    注射針筒後（注射針筒已據甲○○丟棄而滅失）注射手臂血管之方式，連續施用
    第一級毒品海洛因多次，平均三、四天施用一次；其另基於施用第二級毒品安非
    他命之概括犯意，自九十三年九月底某日起，至同年十一月二十日止（起訴書載
    為自九十三年十月六日或其前四日某時起，至九十三年十一月二日止），在彰化
    縣埤頭鄉○○路旁及彰化縣二林鎮某路旁車上等處，以將安非他命置於玻璃球（
    該玻璃球已據甲○○丟棄而滅失）內，再從玻璃球底部加熱使其產生煙霧後加以
    吸食之方式，連續施用第二級毒品安非他命多次，平均一個月施用一次，嗣先為
    警於九十三年十月十六日晚上十八時許，在彰化縣二林鎮○○路『二林基督教醫
    院』旁空地處為警查獲，並當場扣得第一級毒品海洛因一包（淨重○‧一七公克
    ，另包裝袋一個）；後於九十三年十一月五日上午八時三十分許，在其上住所處
    為警查獲；再於九十三年十一月二十二日十五時許，在彰化縣北斗鎮○○里○○
    路及中正路路口處為警查獲，並另扣得第一級毒品海洛因一包（淨重○‧二四公
    克，另包裝袋一個），始知上情。
二、案經彰化縣警察局二林分局、北斗分局報告臺灣彰化地方法院檢察署檢察官偵查
    起訴。
    理  由
一、訊據被告甲○○對其前揭連續施用第一級、第二級毒品之犯罪事實均坦白承認，
    且其前後三次為警查獲後，經警採集其尿液送驗，除九十三年十一月二十日該次
    之驗尿報告僅嗎啡呈陽性反應外，其餘之驗尿報告檢驗結果均呈嗎啡及甲基安非
    他命陽性反應，此有彰化縣衛生局煙毒尿液檢驗成績書三紙附卷可稽，另有海洛
    因二包（合計淨重○‧四一公克，另有包裝袋二個）扣案可相佐證，而扣案之海
    洛因二包，經送法務部調查局鑑驗後，亦確認其內含有海洛因成份無誤，亦有該
    局出具之鑑定通知書二紙附卷可憑；此外，復有刑案資料查註紀錄表、全國施用
    毒品案件紀錄表及前開本院九十年度訴字第三一一號、九十一年訴字第六五號判
    決書各一份附卷可相佐證，足認其自白與事相符而得採信，是被告犯行堪予認定
    ，應依法予以論科。
二、核被告甲○○所為，係犯毒品危害防制條例第十條第一項、第二項之施用第一級
    、第二級毒品罪。其施用毒品前、後持有毒品及專供施用毒品器具之行為，已為
    其施用毒品犯行所吸收，不另論處。又其先後多次施用第一級海洛因及第二級毒
    品安非他命之犯行，均時間緊接、所犯構成要件相同，顯皆係基於概括犯意為之
    ，均應依連續犯之規定論以一罪，並各依法加重其刑；關於被告施用第二級毒品
    安非他命之部分，公訴人雖僅就被告自九十三年十月六日或其前四日某時起，至
    九十三年十一月二日止之施用毒品犯行予以起訴，惟其前、後未經起訴之施用毒
    品犯行，除已據公訴人請求併案審理外，因此未據起訴之施用毒品犯行本與起訴
    有罪部分具有連續犯之裁判上一罪關係，本院自得併予審理。再被告前因施用毒
    品案件，先經本院以九十年度訴字第三一一號判決判處應執行有期徒刑十月確定
    ，復經本院以九十一年訴字第六五號判決判處應執行有期徒刑一年確定，二案並
    接續執行至九十二年六月六日始因縮短刑期假釋而出監，後於九十二年十一月十
    日因假釋期滿未經撤銷而以徒刑執行完畢論，此有臺灣彰化地方法院檢察署被告
    之刑案資料查註紀錄表在卷可參，其於受有期徒刑之執行完畢後，五年以內再犯
    本件有期徒刑以上之罪，為累犯，二罪均應依法遞加重其刑。其所犯二罪間，犯
    意各別、行為互殊，應分別論罰。爰審酌被告犯罪之動機、目的、方法、手段、
    所生危害，其前因施用毒品，分別經送戒毒處分及判處徒刑，仍未能改其施用毒
    品之惡習，品行不佳，顯係欠缺戒除毒癮之決心，及其犯後對其犯行坦白承認，
    態度尚稱良好等一切情狀，分別量處如主文所示之刑，並定其應執行之刑，以示
    懲儆。至扣案之海洛因二包（合計淨重○‧四一公克）係毒品，而用以包裝海洛
    因之包裝袋二個因其上殘留之毒品已難以析離，亦應全部視為毒品，皆應依同條
    例第十八條第一項前段之規定宣告沒收並諭知銷燬；至被告施用第一級毒品海洛
    因所用之注射針筒及施用第二級毒品安非他命所用之玻璃球，均已據被告丟棄而
    滅失，此據被告供明在卷，故本院自無從併予宣告沒收，附此敘明。
三、據上論斷，應依刑事訴訟法第二百七十三條之一第一項、第二百九十九條第一項
    前段，毒品危害防制條例第十條第一項、第二項、第十八條第一項前段，刑法第
    十一條前段、第五十六條、第四十七條、第五十一條第五款，判決如主文。
本案經檢察官林裕斌到庭執行職務。
中      華      民      國    九十四    年      一      月     二十     日
                                    臺灣彰化地方法院刑事第一庭
                                  法      官  葛  永  輝
右正本證明與原本無異。
如不服本判決，應於判決送達後十日內向本院提出上訴狀( 須附繕本 )。
                                        法院書記官  施  惠  卿
中      華      民      國    九十四    年      一      月     二十一   日
毒品危害防制條例第十條
施用第一級毒品者，處六月以上五年以下有期徒刑。
施用第二級毒品者，處三年以下有期徒刑。
